# 请教陈版，关于非同一控制下的收购

提问人：hrtsex 时间：2013-04-03 19:35:12
1 、准则规定：非同一控制下企业合并中，购买方通过企业合并取得被购买方100%股权的，被购买方可以按照合并中确定的可辨认资产、负债的公允价值调整其账面价值。 2 、背景：个人股东A收购个人独资企业B（合同注明为收购权益，且负债由原股东承担），但由于该个人独资企业B的很多资产没有入账，在这种情况下，是否可以根据收购日的评估值在个人独资企业B账面确认未入账的资产？若可行，评估入账资产的对方科目是什么呢？资本公积？ 3 、再请教个问题：个人独资企业是没有实收资本吗？

回答人：chenyiwei
个人独资企业不同于公司，其所有者权益项目一般包括业主出资和留存收益等，没有“资本公积”项目，也没有实收资本概念（因为业主需对其债务承担无限责任）。你所说的这种情况，应可在企业权属转移后，在全面清查、评估的基础上重新建账。

提问人：hrtsex 时间：2013-04-03 20:28:36
回复 chenyiwei 的帖子
陈版，全面清查、评估的基础上重新建账，若资产的评估值大于负债的评估值，则差额在所有者权益项目下”业主出资“列示？

回答人：chenyiwei
应可以。目前的会计规范对个人独资企业权益的核算没有明确规定。

提问人：hrtsex 时间：2013-04-04 13:02:49
回复 chenyiwei 的帖子
陈版，若根据评估报告入账，评估基准日有相关规定吗？是否必须为收购基准日，或者是权属转移后的任一基准日？

回答人：chenyiwei
应依据收购完成日（权属转移日）为基准日评估。如果在该日评估不可行，则可以依据定价基准日的评估结果模拟。这种情况类似于国有企业改制中对资产评估事项的处理。

提问人：hrtsex 时间：2013-04-06 20:26:22
回复 chenyiwei 的帖子
陈版：
1 、若根据评估入账的固定资产，是否还必须去税务局开具发票呢？如果未取得发票，除计提的折旧所得税纳税调增外，是否存在较大的税务风险呢？ 2 、还有一个不明白的是：个人独资企业所有者权益项目下”业主出资“与其他应付款—个人股东有区别吗？

回答人：chenyiwei
1 、个人建议开具发票以规避税务风险，但没有实际操作过，请有实际操作经验的网友协助。 2 、不一样，“业主出资”是权益类科目，在企业存续期间通常不应抽回；而其他应付款则是到期后必须归还的现时义务。